臺灣高等法院刑事判決
上　訴　人
即　被　告　乙○○
上列上訴人因妨害自由案件，不服臺灣板橋地方法院95年易字第
2580號，中華民國96年2月16日第一審判決（起訴案號：臺灣板
橋地方法院檢察署95年偵字第16925號、第19586號、第24098號
），提起上訴，本院判決如下：
    主  文
上訴駁回。
    事  實
一、乙○○與唐英來為鄰居，因民國（下同）95年臺北縣土城市
    學府里里長選舉雙方所支持之里長候選人不同，互有心結，
    後於95年4月6日中午12時20分許，在臺北縣土城市○○路○
    段「頂好超商」前，雙方復因細故互毆成傷，唐英來乃就上
    開傷害案件向臺灣板橋地方法院檢察署提出告訴，並於偵查
    中與乙○○達成和解，同意由乙○○於95年7月10日、8月10
    日各給付新臺幣2萬5千元以為賠償，俟全部清償後再行撤回
    前開案件之告訴（乙○○另外被訴於95年4月6日下午，在電
    話中恐嚇唐英來之妻甲○○部分，因罪嫌不足，經臺灣板橋
    地方法院檢察署檢察官為不起訴處分確定）。
二、詎乙○○給付第一筆款項後，因商請唐英來之妻甲○○代為
    向學府里前里長廖家雄說項遭拒，並因認無故遭唐英來辱罵
    心情不佳，遂於95年8月1日晚間6時許，前往臺北縣土城市
    ○○路214巷6號1樓唐英來夫婦住處欲找唐英來，因唐英來
    不在家中，引起乙○○不滿，乙○○竟基於傷害之故意，以
    拳頭毆打甲○○之臉部，致甲○○受有臉部挫傷之傷害（傷
    害部分業經甲○○撤回告訴，原審另為不受理判決），並另
    基於恐嚇之故意，向甲○○恫嚇：把唐英來找出來，不然要
    殺妳等語，以此加害生命、身體之事恐嚇甲○○，使甲○○
    心生畏懼，致生危害於其安全。
三、案經甲○○告訴，由臺北縣政府警察局土城分局報請暨訴請
    臺灣板橋地方法院檢察署檢察官偵查起訴。
    理  由
一、上訴人即被告乙○○矢口否認有何恐嚇之犯行，辯稱：當天
    我去運動，因為唐英來無緣無故對我兇，我才會去唐英來家
    ，看到甲○○在跟別人聊天，我很兇地叫甲○○把唐英來找
    出來，並說我錢已經賠你們了，幹嘛還要對我兇，但甲○○
    說唐英來不在，不然是要怎樣，之後我就動手打甲○○，但
    並沒有說要拿刀殺她的話云云。
二、經查：上揭犯罪事實，業經證人甲○○於偵查及原審審理中
    證稱：95年8月1日晚上6時許，鄰居呂陳麗花來我家，乙○
    ○就跟著進來，一進屋子就用拳頭打我的臉，並說要拿刀殺
    我等語（見偵字第16925號卷第4頁、原審卷第5頁、第6頁）
    及證人呂陳麗花於偵查中證稱：95年8月1日晚上我拿東西去
    甲○○她家，我先去按她家電鈴，她到小庭院那邊跟我說話
    ，一會兒乙○○就直接從打開的大門走入，乙○○說要找唐
    英來出來，甲○○說唐英來不在，二人說了一些話，不一會
    兒乙○○出手打甲○○；當時乙○○有說要把唐英來叫出來
    ，不然就要打她還是殺她，我不知道他是一時生氣還是說真
    的等語明確（見偵字第16925號卷第18頁、第19頁），互核
    渠等證述情節大致相符，且以證人呂陳麗花與被告間並無任
    何仇隙，證人呂陳麗花當無甘冒偽證之風險而誣陷被告之可
    能，再參酌證人呂陳麗花就被告進入證人甲○○住家後，是
    否有表示要找唐英來一節，說法雖與證人甲○○不同，惟卻
    與被告之說詞一致，可見證人呂陳麗花並無為袒護證人甲○
    ○而故意附和證人甲○○說詞之情形，由此益徵證人呂陳麗
    花證言之可信，被告所辯，尚無可採。本案事證明確，被告
    犯行，已堪認定。
三、核被告所為，係犯刑法第305條之恐嚇危害安全罪。
四、原審審酌被告與甲○○為鄰居關係，本應和睦相處，竟僅因
    選舉支持之對象不同即互生嫌隙，並因細故即出言恐嚇告訴
    人甲○○，行為誠屬不該，犯後亦未能坦認犯行，兼衡其犯
    罪之動機、目的、手段等一切情狀，適用刑法第305條、第
    41條第1項前段，刑法施行法第1條之1，判決被告拘役30日
    ，並諭知如易科罰金時以新臺幣1,000元折算1日之標準，經
    核並無不合。
五、被告提起上訴，仍執陳詞否認犯罪，指摘原判決不當，為無
    理由，應予駁回。
據上論斷，應依刑事訴訟法第368條，判決如主文。
本案經檢察官劉斐玲到庭執行職務。
中　　華　　民　　國　　96　　年　　6 　　月　　12　　日
                  刑事第十一庭審判長法  官  張連財
                          　  　　　法　官  楊照男
　　                                法  官  林明俊
以上正本證明與原本無異。
不得上訴。
  　                                書記官  蕭詩穎
中　　華　　民　　國　　96　　年　　6 　　月　　13　　日
附錄本判決論罪科刑法條：
刑法第305條
以加害生命、身體、自由、名譽、財產之事，恐嚇他人致生危害
於安全者，處2 年以下有期徒刑、拘役或3 百元以下罰金。
